# 请教陈版关于可变对价事项

提问人：墨墨 1990 时间：2023-08-17 22:21:42
1 、公司若收到客户的商业承兑汇票会收取一定贴息收入，销售合同一般约定收款方式是银行转账或银行承兑汇票的方式，如客户无法及时通过现金付款公司才会接受部分商票方式回款，公司收到商票后一般也会对外背书。请问陈版，贴息收入应如何入账，是否属于可变对价，在收到商票时确认营业收入？
2 、销售合同一般延期提货或延期付款需要收取一定的延期提货仓储费或延期付款违约金，公司一般在客户延期时计提仓储费收入和延期付款违约金收入，账面确认营业收入，但后续收款时客户沟通协商有可能会给与客户减免，减免时冲减营业收入，减免多少无法合理预计，请问陈版，上述违约款项是否应当全额计提，计提时按照可变对价计入营业收入还是计入营业外收入？
3 、若上述仓储费和违约金能能够计提，资产负债表日后减免时冲减营业收入，即属于可变对价，是否属于日后调整事项。

回答人：chenyiwei
1 、要注意区分是可变对价还是债务重组（修改债务条件）。主要考虑是：原销售合同中是否已对接受商业承兑汇票的条件、贴息金额或比例等作出明确约定，目前实际上就是按照该等约定执行的？如果上述各问题的回答均为“是”，才是可变对价。反之按债务重组处理。
2 、代管服务属于单独的履约义务，其收入在提供代管服务期间内分期确认。如果在最终结局之前无法合理确定可获得的金额（包括因减免结果的不确定性），则遵循可变对价原则处理，确认为营业收入及其调整数。